【裁判字號】    97,訴,3922
【裁判日期】    980227
【裁判案由】    毒品危害防制條例
【裁判全文】
臺灣板橋地方法院刑事判決              97年度訴字第3922號
公  訴  人  臺灣板橋地方法院檢察署檢察官
被      告  甲○○
上列被告因違反毒品危害防制條例案件，經檢察官提起公訴（97
年度毒偵字第6573號），被告於本院準備程序中就被訴事實均為
有罪之陳述，經詢問當事人意見，合議庭裁定由受命法官依簡式
審判程序獨任審理，本院判決如下：
    主  文
甲○○施用第一級毒品，累犯，處有期徒刑捌月。又施用第二級
毒品，累犯，處有期徒刑陸月，扣案甲基安非他命貳包（合計淨
重零點肆肆伍柒公克）沒收銷燬之。應執行有期徒刑壹年壹月，
扣案甲基安非他命貳包（合計淨重零點肆肆伍柒公克）沒收銷燬
之。
    事  實
一、甲○○前於民國90年間因施用毒品案件，經本院裁定送觀察
    、勒戒後，認無繼續施用毒品之傾向，於90年3 月8 日執行
    完畢釋放。又於90年間再度施用毒品，經臺灣板橋地方法院
    檢察署檢察官聲請強制戒治並提起公訴，強制戒治部分於91
    年4 月23日停止戒治付保護管束（接續執行有期徒刑至93年
    2 月1 日釋放），91年8 月21日保護管束期滿未經撤銷，視
    為執行完畢；起訴部分經本院以90年度簡字第377 號判處有
    期徒刑5 月，與其所犯另案（竊盜案件，經本院以90年度易
    字第3290號判處有期徒刑1 年）合併定應執行刑為有期徒刑
    1 年4 月確定。另於90年間因竊盜案件，經本院以90年度簡
    字第200 號判處有期徒刑6 月確定，上開各案件接續執行後
    ，於93年1 月31日執行完畢，翌日出監。詎仍不知悔改，復
    基於施用第一級毒品海洛因及第二級毒品甲基安非他命之犯
    意，於97年7 月30日17時37分許回溯26小時內之某時（不含
    警力拘束期間），在其位於臺北縣新莊市○○街70巷1 弄8
    號4 樓住處內，以摻於香菸中吸食之方式，施用第一級毒品
    海洛因1 次；另於97年7 月30日下午某時，在上址以放在玻
    璃球內燒烤後吸食煙霧之方式，施用第二級毒品甲基安非他
    命1 次。嗣於97年7 月30日15時15分許，在臺北縣三重市○
    ○街54號前為警查獲，並扣得其所有之甲基安非他命2 包（
    合計驗前淨重0.446 公克，驗後淨重0.4457公克）。
二、案經臺北市政府警察局松山分局移請臺灣板橋地方法院檢察
    署檢察官偵查起訴。
    理  由
一、按本件被告甲○○所犯均係死刑、無期徒刑、最輕本刑為3
    年以上有期徒刑以外之罪，其於準備程序就前揭被訴事實均
    為有罪之陳述，經受命法官告知簡式審判程序之旨，並聽取
    其與公訴人之意見後，本院認無不得或不宜改依簡式審判程
    序進行之情形，爰依刑事訴訟法第273 條之1 第1 項規定，
    裁定本件由受命法官獨任進行簡式審判程序，合先敘明。
二、上揭事實，業據被告於警、偵訊及本院審理時坦承不諱，復
    有甲基安非他命2 包（合計驗前淨重0.446 公克，驗後淨重
    0.4457公克）扣案可稽，且被告為警查獲後所採集之尿液，
    經送請台灣尖端先進生技醫藥股份有限公司檢驗之結果，呈
    嗎啡、甲基安非他命之陽性反應，有該公司97年8 月8 日濫
    用藥物檢驗報告、臺北市政府警察局偵辦毒品案件尿液檢體
    委驗單各1 份在卷可憑，又上開扣得之白色透明結晶2 包，
    經鑑定結果，均含有第二級毒品甲基安非他命之成分，此有
    交通部民用航空局航空醫務中心97年8 月13日航藥鑑字第09
    74044 號毒品鑑定書1 份附卷可考，足認被告之自白與事實
    相符，本件事證明確，被告犯行洵堪認定。
三、按海洛因、甲基安非他命分別為毒品危害防制條例第2 條第
    2 項第1 款、第2 款所稱之第一、二級毒品，不得施用、持
    有。次按，犯毒品危害防制條例第10條施用第一級、第二級
    毒品之罪者，檢察官應聲請法院裁定，令被告入勒戒處所觀
    察、勒戒，經觀察、勒戒後，檢察官依據勒戒處所之陳報，
    認受觀察、勒戒人無繼續施用毒品傾向者，應即釋放，並為
    不起訴之處分；認受觀察、勒戒人有繼續施用毒品之傾向者
    ，檢察官應聲請法院裁定令入戒治處所強制戒治，其期間為
    6 個月以上，至無繼續強制戒治之必要為止，但最長不得逾
    1 年，強制戒治期滿，應即釋放，由檢察官為不起訴之處分
    。觀察、勒戒或強制戒治執行完畢釋放後，5 年內再犯第10
    條之罪者，應依一般刑事訴訟程序予以起訴論罪科刑，此觀
    諸毒品危害防制條例第20條第1 項、第2 項、第23條第1 項
    、第2 項規定自明。而被告若於5 年內已再犯，經依法追訴
    處罰，縱其第3 次（或第3 次以上）再度施用毒品之時間，
    在初犯經觀察、勒戒或強制戒治執行完畢釋放5 年以後，已
    不合於「5 年後再犯」之規定，且因已於「5 年內再犯」，
    顯見其再犯率甚高，原實施觀察、勒戒或強制戒治，已無法
    收其實效，即應依該條例第10條處罰（最高法院95年第7 次
    刑事庭會議決定可資參照）。被告既有如犯罪事實欄所示觀
    察勒戒、強制戒治及論罪科刑之前科，有臺灣高等法院被告
    前案紀錄表1 份在卷可佐，本件施用毒品案件依前述規定自
    應予以起訴論罪科刑。是核被告所為，係犯毒品危害防制條
    例第10條第1 項、第2 項之施用第一、二級毒品罪。其持有
    第一、二級毒品之低度行為，應分別為施用第一、二級毒品
    之高度行為所吸收，不另論罪。被告所犯上開2 罪間，犯意
    各別，罪名不同，應分論併罰。又被告曾有如前所述之論罪
    科刑前科，此有上開前案紀錄表在卷可參，其於有期徒刑執
    行完畢後5 年內，故意再犯本件施用第一、二級毒品等有期
    徒刑以上之罪，為累犯，均應依刑法第47條第1 項規定加重
    其刑。爰審酌被告經觀察勒戒、強制戒治及論罪科刑後，仍
    未能戒絕毒癮，顯見其戒絕毒癮之意念非堅，惟念其於犯罪
    後坦承犯行，態度良好，且施用毒品行為，乃屬對自身健康
    之戕害行為，及其犯罪動機、目的、手段等一切情狀，分別
    量處如主文所示之刑，並定應執行之刑。末查，扣案之白色
    透明結晶2 包（合計驗前淨重0.446 公克，驗後淨重0.4457
    公克），經鑑定結果均含有甲基安非他命成分，前已述及，
    為第二級毒品，且係被告所有供其施用之物，業據被告於偵
    訊時自承在卷，應依毒品危害防制條例第18條第1 項前段規
    定，不論屬於犯人與否，均沒收銷燬之，至鑑驗耗損之毒品
    因已滅失，自無庸宣告沒收銷燬。
據上論斷，應依刑事訴訟法第273 條之1 第1 項、第284 條之1
、第299 條第1 項前段，毒品危害防制條例第10條第1 項、第2
項、第18條第1 項前段，刑法第11條、第47條第1 項、第51條第
5 款，判決如主文。
本案經檢察官黃明絹到庭執行職務。
中    華    民    國    98    年    2     月    27    日
                  刑事第十九庭  法  官  楊筑婷
上列正本證明與原本無異。
如不服本判決，應於判決送達後10日內敘明上訴理由，向本院提
出上訴狀 (應附繕本)，上訴於臺灣高等法院。其未敘述上訴理
由者，應於上訴期間屆滿後20日內向本院補提理由書「切勿逕送
上級法院」。
                                書記官  林怡君
中    華    民    國    98    年    2     月    27    日
附錄本判決之論罪科刑法條：
毒品危害防制條例第10條
施用第一級毒品者，處6 月以上5 年以下有期徒刑。
施用第二級毒品者，處3 年以下有期徒刑。


司法院資訊處製作；財團法人民間司法改革基金會備份。
